臺灣新竹地方法院民事簡易判決　　　　94年度竹簡字第1460號
原　　　告　聯邦商業銀行股份有限公司
法定代理人　甲○○
訴訟代理人　王曉園
被　　　告　乙○○
上列當事人間清償債務事件，經臺灣臺北地方法院移轉管轄，本
院於民國94年12月9日辯論終結，判決如下：
    主  文
被告應給付原告新臺幣壹拾伍萬貳仟壹佰陸拾玖元，及其中新台
幣壹拾肆萬玖仟捌佰伍拾元，自民國九十四年七月二日起至清償
日止，按年息百分之十九點七一計算之利息，並自民國九十四年
八月四日起六個月內，按年息百分之零點二九計算之違約金。
原告其餘之訴駁回。
訴訟費用由被告負擔。
本判決第一項得假執行。
    事實及理由
一、事實摘要：
(一)、原告主張：被告於民國（下同）94年1月12日向原告申請信
    用卡使用，信用卡卡號為0000000000000000號，VISA卡，依
    約定被告得於原告之特約商店記帳消費，但應依原告寄發之
    信用卡交易明細暨繳款通知書所定之方式及繳款期限前繳款
    ，並得選擇循環信用方式彈性付款，每月最低付款額為信用
    額度內消費（含預借現金）金額百分之2（不得低於新臺幣
    1,000元），再加上循環信用貸款利息、遲延利息與其他手
    續費等。循環信用貸款利息則自各筆帳款入帳日起，以日息
    萬分之5.4計算至完全付清之日止。倘被告有遲延繳款或其
    他違約情事，原告得停止其循環信用，被告即喪失期限利益
    ，應一次全數清償；且如逾期未付，亦應自各筆帳款入帳日
    起，按年息百分之19.71計算遲延利息，並依逾期未繳清金
    額按月另行計付違約金，即依照下列標準收取（兩造契約第
    11條約定）：逾期未繳清金額新臺幣（下同）1,000元以下
    者，不收取；逾期未繳清金額1,001~10,000元者，收取150
    元；逾期未繳清金額10,001~50,000元者，收取300元；逾期
    未繳清金額50, 001~80,000元者，收取600元；逾期未繳清
    金額80,001~10,000元者，收取900元；逾期未繳清金額100,
    001元以上者，收取1,500元，若連續達6期以上者，其違約
    金之計收以6期為限。詎被告簽帳消費至94年7月1日止，尚
    積欠消費款149,850元，循環利息2,319元，合計152,169元
    之帳款未予繳納，依前述已喪失期限之利益，應一次繳清，
    然屢經催討仍不獲清償，爰依信用卡消費借貸及前開契約相
    關規定提起本件訴訟，請求被告給付如主文所示之金額等情
    。
(二)、被告則對原告請求之金額無意見，惟希望能夠止息或降息。
二、實體部分：
(一)、原告主張前揭之事實，業據其提出與其所述相符之信用卡申
    請書及信用卡約定條款、信用卡消費帳單明細各乙份為證，
    復為被告所不爭執，自堪信原告之主張為真實。
(二)、按約定之違約金額過高者，法院得減至相當之數額，民法第
    252條定有明文。經查，依據原告所定之信用卡約定條款，
    其中就循環信用利息，係約定按年息百分之19.71計算，已
    幾近法定之最高利率，則一旦契約相對人有遲延繳納情事，
    不僅要支付上開高額之遲延利息，另尚須按月支付高額之違
    約金。且本件兩造約定之遲延違約金，其性質應屬懲罰性質
    之違約金，其標準應依一般客觀事實、社會經濟狀況，及債
    務若能如期履行時，債權人可得享受之利益及債權人實際損
    失為衡量，以求公平。本院審酌原告請求之利息高達年息百
    分之19.71，且原告並未證明除利息損失外有何損失，而原
    告請求之違約金為6個月以內者為年息百分之12，是本件原
    告請求之違約金之金額過高，對被告顯不公平，爰予酌減至
    依年息百分之0.29計算違約金為適當。
(三)、從而，原告基於信用卡契約及消費借貸之法律關係請求被告
    給付152,169元，及其中149,850元，自94年7月2日起至清償
    日止，按年息百分之19.71計算之利息，並自94年8月4日起6
    個月內，按年息百分之0.29計算之違約金範圍部分，即有理
    由，應予准許，至逾上開範圍部分，則屬無據，應予駁回。
三、本件就主文第一項部分係依民事訴訟法第427條第1項適用簡
    易訴訟程序所為被告敗訴之判決，爰依職權宣告假執行。
四、據上論結，本件原告之訴為一部有理由，一部無理由，依民
    事訴訟法第436條第2項、第79條、第389條第1項第3款，判
    決如主文。
中　　華　　民　　國　　94　　年　　12　　月　　29　　日
                  新竹簡易庭    法　官　彭淑苑
以上正本係照原本作成。
如對本判決上訴，須於判決送達後20日內向本院提出上訴狀。
中　　華　　民　　國　　94　　年　　12　　月　　29　　日
                                書記官　張永榮
